臺灣高等法院高雄分院刑事判決　　　　94年度上訴字第1312號
上　訴　人　臺灣高雄地方法院檢察署檢察官
被　　　告　甲○○
　　　　　　　　　　號
上列上訴人因被告違反毒品危害防制條例案件，不服臺灣高雄地
方法院94年度訴字第1817號中華民國94年7月29日第一審判決（
起訴案號：臺灣高雄地方法院檢察署94年度毒偵字第3481號），
提起上訴（併案案號：同署94年度毒偵字第6444號），本院依簡
式審判程序，判決如下：
    主  文
原判決撤銷。
甲○○連續施用第一級毒品，累犯，處有期徒刑壹年，扣案海洛
因毒品貳包（驗後淨重各為零點零伍公克、零點壹玖公克，空包
裝袋重各為零點貳貳公克、零點壹捌公克），均沒收銷燬之。
    事  實
一、甲○○於民國84年間因違反肅清煙毒條例案件，經臺灣高雄
    地方法院以84年度訴緝字第210 號判處有期徒刑2 年4 月確
    定，甫於85年5 月22日縮短刑期假釋出監，又於86年間因違
    反肅清煙毒條例案件，經同院以86年度訴字第3272號判處有
    期徒刑3 年2 月確定，並撤銷前開假釋，入監執行執行殘刑
    1 年3 月13日，於91年6 月23日（原判決誤載為91年8 月22
    日）縮短刑期假釋期滿，未經撤銷假釋執行完畢。其曾因施
    用毒品案件，經臺灣高雄地方法院以92年度毒聲字第6339號
    裁定送觀察、勒戒後，認無繼續施用毒品之傾向，已於92年
    11月5 日執行觀察、勒戒完畢出監。詎甲○○仍不知悔改，
    於前開觀察、勒戒執行完畢釋放後5 年內，又基於施用第一
    級毒品海洛因之概括犯意，自94年2 月底某日起至94年4 月
    5 日晚間10時許止，在其位於高雄市前金區○○○路173 巷
    14號之住處內及高雄市○○路其友人住處，連續以將海洛因
    摻入香煙內吸食之方式，連續施用第一級毒品海洛因多次，
    此期間平均每2 天施用1 次；又承同一概括犯意，自同年6
    月中旬至7 月13日22時許，在其上開住處內，以針筒注射之
    方式，連續施用第一級毒品海洛因多次，此期間平均每月施
    用2 、3 次。嗣於同年4 月6 日晚間7 時40分許，在其上開
    住處為警查獲，並當場扣得海洛因毒品1 包（驗後淨重0.05
    公克，空包裝重0.22公克）；於同年7 月14日16時50分許，
    在高雄市三民區○○○路巷口，為警查獲，並當場扣得海洛
    因毒品1 包（驗後淨重驗後淨重0.19公克，空包裝重0.18公
    克）。
二、案經高雄市政府警察局左營分局及刑警大隊報請臺灣高雄地
    方法院檢察署檢察官偵查起訴及移送併辦。
      理  由
一、本件被告甲○○所犯為死刑、無刑徒刑或最輕本刑為3 年以
    上有期徒刑以外之罪，其於審理程序中就被訴事實為有罪之
    陳述，經法院告知簡式審判程序之旨，並聽取公訴人之意見
    後，依刑事訴訟法第273 條之1 第1 項規定，裁定進行簡式
    審判程序，合先敘明。
二、訊據被告於本院審理中對上開犯行坦承不諱，其兩度為警查
    獲時所採集之尿液經送請高雄市立凱旋醫院檢驗結果，均呈
    嗎啡陽性反應，此有該院94年4 月25日轉碼編號00000000號
    及94年7 月25日轉碼編號00000000號濫用藥物尿液檢驗成績
    書2 份及高雄市政府警察局左營分局、刑警大隊94年度查獲
    煙毒案件尿液送驗代碼姓名對照表各1 紙在卷可憑（見94年
    度毒偵字第3481號卷第7 、8 頁，本院卷第20、21頁）。又
    扣案粉末兩包經送請法務部調查局鑑驗結果，均確係含有第
    一級毒品海洛因成分（驗後淨重分別為0.05公克、0.19公克
    ，空包裝重分別為0.22公克、0.18公克），有法務部調查局
    94年6 月17日調科壹字第220020127 號及同年12月8 日調科
    壹字第220021640 號鑑定通知書各1 份在卷可憑（見原審卷
    第28頁、本院卷第59頁），足認被告自白與事實相符，應堪
    採信。
三、被告前因施用毒品案件，經臺灣高雄地方法院以92年度毒聲
    字第6339號裁定送觀察、勒戒後，認無繼續施用毒品之傾向
    ，已於92年11月5 日執行觀察、勒戒完畢出監之事實，有臺
    灣高等法院被告前案紀錄表1 份在卷可稽（見本院卷第11-1
    3 頁）。被告於前開觀察、勒戒執行完畢釋放後，5 年內再
    犯毒品危害防制條例第10條第1 項之罪，事證明確，應予論
    科。
四、海洛因係毒品危害防制條例第2 條第2 項第1 款所稱之第一
    級毒品，不得持有、施用。核被告施用海洛因之行為，係犯
    該條例第10條第1 項之施用第一級毒品罪。被告持有海洛因
    後，進而施用，其持有之低度行為應為施用之高度行為所吸
    收，不另論罪。其先後多次施用第一級毒品海洛因之犯行，
    時間緊接，犯罪構成要件相同，顯係出於概括之犯意為之，
    應依連續犯之規定，以一罪論，並加重其刑。併辦部分即被
    告自94年6 月中旬某日至同年7 月13日22時許施用第一級毒
    品海洛因之犯罪事實，雖未記載於起訴書，惟與起訴書所載
    犯行既有連續犯之裁判上一罪關係，自為起訴效力所及，本
    院得併予審理，附此敘明。又被告於84年間因違反肅清煙毒
    條例案件，經臺灣高雄地方法院以84年度訴緝字第210 號判
    處有期徒刑2 年4 月確定，甫於85年5 月22日縮短刑期假釋
    出間，又於86年間因違反肅清煙毒條例案件，經同院以86年
    度訴字第3272號判處有期徒刑3 年2 月確定，並撤銷前開假
    釋，入監執行執行殘刑1 年3 月13日，於91年6 月23日縮短
    刑期假釋期滿，未經撤銷假釋執行完畢之事實，有臺灣高等
    法院被告全國前案紀錄表1 份在卷可憑（見本院卷第11-13
    頁），其於5 年內再犯有期徒刑以上之本罪，為累犯，應依
    刑法第47條之規定加重其刑，並應依法遞加之。原審認被告
    犯行明確，予以論科，固非無見。惟其就併辦部分被告犯罪
    事實未及審酌，尚有未洽，檢察官執此提起本件上訴，為有
    理由，原判決自應由本院撤銷改判，又原判決據上論結欄贅
    引罰金罰鍰提高標準條例第2 條，於此併予指明。爰審酌被
    告前曾有多次違反肅清煙毒條例前科，且因施用毒品，經觀
    察、勒戒後，仍不知悔改，猶繼續施用毒品，本不宜寬貸，
    惟念其犯後坦承犯行，尚知悔悟，且施用毒品乃自戕行為，
    與對社會危害性等一切情狀，量處如主文第2 項所示之刑，
    以資懲儆。至扣案第一級毒品海洛因2 包（驗後淨重分別為
    0.05公克、0. 19 公克，空包裝重分別為0.22公克、0.18
    公克），均應依毒品危害防制條例第18條第1 項前段沒收銷
    燬之。又上開包裝袋殘留海洛因毒品，剝離不易，應併予沒
    收銷燬之，併此敘明。
據上論斷，應依刑事訴訟法第369 條第1 項前段、第364 條、第
299 條第1 項前段、第273 條之1 第1 項，毒品危害防制條例第
10條第1 項、第18條第1 項前段，刑法第11條、第56條、第47條
，判決如主文。
本案經檢察官林應華到庭執行職務。
中　　華　　民　　國　　94　　年　　12　　月　　30　　日
                  刑事第八庭    審判長法  官  洪慶鐘
                                      法  官  李淑惠
                                      法  官  蔡國卿
以上正本證明與原本無異。
如不服本判決應於收受本判決後10日內向本院提出上訴書狀，其
未敘述上訴理由者，並得於提起上訴後10日內向本院補提理由書
狀（均須按他造當事人之人數附繕本）「切勿逕送上級法院」。
中　　華　　民　　國　　94　　年　　12　　月　　30　　日
　　　　　　　　　　　　　　　　　　　書記官  翁心欣
附錄本件判決論罪科刑法條：
毒品危害防制條例第10條第1項
施用第一級毒品者，處6月以上5年以下有期徒刑。
